【裁判字號】    95,破,25
【裁判日期】    950616
【裁判案由】    宣告破產
【裁判全文】
臺灣桃園地方法院民事裁定                95年度破字第25號
聲  請  人  賴昌民（即永謙營造股份有限公司清算人）
相  對  人  永謙營造股份有限公司
當事人間聲請宣告破產事件，本院裁定如下：
    主      文
聲請駁回。
程序費用由聲請人負擔。
    理      由
一、聲請意旨略以：相對人永謙營造股份有限公司前因經營問題
    ，經股東會決議解散，選任聲請人為清算人，並經經濟部以
    民國91年1 月23日經授商字第09101031430 號函解散登記，
    復經鈞院以94年12月19日桃院木民貞94年度司字第229 號准
    聲請人就任清算人備查在案。嗣聲請人依法執行清算事務，
    在清算期內，債權人申報之債權計有：（一）交通部公路總
    局新竹區監理所桃園監理站之燃料使用費及違規罰款新台幣
    （下同）126,792 元；（二）桃園縣政府稅捐稽徵處之房屋
    稅、地價稅及工程受益費等稅費969,990 元；（三）財政部
    台灣省北區國稅局桃園縣分局之營利事業所得稅、營業稅10
    2,667,779 元，合計債權總額達103,764,561 元。惟經聲請
    人檢查相對人公司資產僅64,431,430元，是相對人公司所有
    資產顯不足清償上開已申報之債權。爰依公司法第334 條準
    用同法第89條第1 項規定，聲請宣告相對人公司破產等語。
二、按破產法第1 條第2 項規定：債務人停止支付者，推定其為
    不能清償。此所謂停止支付，係指債務人對於債權人表示不
    能支付一般金錢債務意旨之行為而言。又破產之聲請，應以
    多數債權人之存在為前提。而稅賦及罰鍰均屬國家基於統治
    權之作用，對於人民課徵或裁罰之債權，顯非一般金錢債務
    。且依國家人格單一理論，縱積欠多數機關稅款及罰鍰，其
    債權人仍應視為一人。經查，本件聲請人主張之上開事實，
    業據其提出相對人公司股東會決議選任聲請人為清算人之會
    議紀錄、經濟部91年1 月23日經授商字第09101031430 號函
    、本院94年12月19日桃院木民貞94年度司字第229 號函、交
    通部公路總局新竹區監理所桃園監理站94年12月26日竹監桃
    字第0940028698號函、桃園縣政府稅捐稽徵處95年1 月18日
    桃稅法字第0950012178號函、財政部台灣省北區國稅局桃園
    縣分局95年3 月2 日北區國稅桃縣四字第0950003366號函、
    相對人公司之資產負債表、93年度營利事業所得稅結算申報
    書各1 件為證。惟相對人所積欠之債權，均為國家機關之稅
    捐或罰鍰，其實質債權人僅為1 人，揆諸上開說明，本件聲
    請與宣告破產之要件自有未合。是聲請人聲請宣告相對人公
    司破產，自不應予准許，其聲請應予駁回。
三、依破產法第5 條，民事訴訟法第95條、第78條，裁定如主文
    。
中    華    民    國    95    年    6     月    16    日
                  民事第一庭  審判長法  官  郭琇玲
                                    法  官  林淑鳳
                                    法  官  陳勇松
右為正本係照原本作成。
如對本裁定抗告，須於裁定送達後10日內向本院提出抗告狀，並
應繳納抗告費新台幣1,000元。
中    華    民    國    95    年    6     月    16    日
                                    書記官  蔡佳玲


司法院資訊處製作；財團法人民間司法改革基金會備份。
